臺灣基隆地方法院民事裁定　
111年度聲字第22號
聲  請  人  王騰裕  
上列聲請人因本院111年度訴字第253號損害賠償事件，聲請交付
法庭錄音光碟，本院裁定如下：
    主  文
聲請駁回。
    理  由
一、按當事人及依法得聲請閱覽卷宗之人，因主張或維護其法律
    上利益，得於開庭翌日起至裁判確定後6個月內，繳納費用
    聲請法院許可交付法庭錄音或錄影內容，法院組織法第90條
    之1第1項本文定有明文，參諸前開規定立法理由，法庭錄音
    或錄影內容載有在庭陳述人員之錄音或錄影資訊，涉及他人
    個資，為兼顧法庭公開與保護個人資訊之衡平性，避免法庭
    錄音或錄影內容遭人惡意使用，仍應由法院審酌其聲請是否
    具有法律上利益而為許可與否之決定。次按當事人及依法得
    聲請閱覽卷宗之人，因主張或維護其法律上利益，聲請交付
    法庭錄音或錄影內容時，應敘明理由，由法院為許可與否之
    裁定，法庭錄音錄影及其利用保存辦法第8條第1項亦有明定
    。
二、經查，聲請人聲請交付本院111年度訴字第253號損害賠償事
    件，民國111年7月12日言詞辯論期日之法庭錄音光碟，惟觀
    諸其聲請意旨僅載明「為期明瞭本院111年度訴字第253號損
    害賠償事件，111年7月12日開庭紀錄記載與錄音是否一致」
    等語，並無敘明上開期日筆錄記載就民事訴訟法第213條所
    規定之各項言詞辯論筆錄應記載之事項有何缺漏或與事實相
    異之處，又按民事訴訟法第213條第1項前段係規定，言詞辯
    論筆錄內，除記載同項第1款至第6款及審判長依同條第2項
    命記載之事項外，應記載辯論進行之要領，即記載言詞辯論
    經過之大概情形，尚無需將開庭之過程、在場者陳述之內容
    、其喜怒哀樂等一一詳細記載（最高法院102年度台抗字第9
    67號裁定參照），據此當日庭訊內容既經本院作成筆錄，聲
    請人依民事訴訟法第242條第1項規定聲請閱覽當日筆錄即為
    已足，縱聲請人閱覽後認筆錄記載與法庭實際進行情形不符
    ，亦應具體指明法院筆錄不符之處，聲請交付法庭錄音光碟
    或聲請本院核對法庭錄音，據以更正或補充筆錄以為救濟，
    尚無於未聲請閱卷且知悉筆錄記載之內容前，以空泛之聲請
    意旨，聲請本院交付法庭錄音光碟之必要。是以，聲請人聲
    請交付本件法庭錄音光碟，並未能釋明有何主張或維護其法
    律上利益之必要，其聲請於法未合，不應准許，應予駁回。
三、爰裁定如主文。
中　　華　　民　　國　　111 　年　　7 　　月　　18　　日
                  民事庭法    官  徐世禎
以上正本係照原本作成。
如對本裁定抗告須於裁定送達後10日內向本院提出抗告狀，並繳
納抗告費新臺幣1,000元。
中　　華　　民　　國　　111 　年　　7 　　月　　18　　日
                        書 記 官  林煜庭